臺灣嘉義地方法院刑事判決
110年度交訴字第18號
公  訴  人  臺灣嘉義地方檢察署檢察官
被      告  林靖權



上列被告因過失致死案件，經檢察官提起公訴（109年度偵字第
9892、10697號），本院合議庭裁定由受命法官獨任進行簡式審
判程序，判決如下：
    主  文
林靖權犯過失致人於死罪，處有期徒刑肆月，如易科罰金，以新
臺幣壹仟元折算壹日。
    犯 罪 事 實
一、林靖權於民國109年10月5日18時44分許，駕駛車牌號碼000-
    0000號自用小客車，沿嘉義縣中埔鄉中山路5段由西往東方
    向行駛，行經上開道路與嘉義縣中埔鄉忠義路交岔路口時，
    本應注意夜間行經行車管制號誌交岔路口，應注意車前狀況
    ，並隨時採取必要之安全措施，而依當時天候晴，夜間有照
    明，柏油路面乾燥、無缺陷，無障礙物，視距良好，並無其
    他不能注意之情事，竟疏於注意上開義務，適有黃○○手推
    無照明設備之四輪推車，未注意林靖權行向之號誌為綠燈，
　　且未身穿反光衣服，夜間行經行車管制號誌交岔路口，亦未
    依規定緩慢穿越道路，致林靖權駕駛上開車輛閃避不及，發
    生碰撞，黃○○因而受有血胸併肢體骨折之傷害，經送醫急救
    ，仍於同日21時44分許因創傷性休克死亡。
二、案經嘉義縣警察局中埔分局報請相驗，及黃○○之子女蔡○○、
    蔡○○、蔡○○、蔡○○、蔡○○提出告訴，由臺灣嘉義地方法院檢
    察署檢察官偵查起訴。
    理  由
壹、程序方面：
    本件被告林靖權所犯係死刑、無期徒刑或最輕本刑為3年以
    上有期徒刑以外之罪，且非高等法院管轄第一審之案件，其
    於準備程序就被訴事實為有罪之陳述，經受命法官告知簡式
    審判程序之旨，並聽取檢察官、被告之意見後，爰依刑事訴
    訟法第273條之1第1項規定，本院合議庭裁定由受命法官獨
    任進行簡式審判程序。
貳、實體方面：
一、上開犯罪事實，業據被告於本院準備程序及審理時均坦承不
    諱（見本院卷第206、215至227頁），核與證人蔡○○於警詢
    及偵查時之證述相符（見相字卷第15至17、63至64頁），復
    有道路交通事故現場圖、天主教中華聖母修女會醫療財團法
    人天主教聖馬爾定醫院109年10月5日診斷證明書、死亡證明
    書、道路交通事故調查報告表(一)(二)、證號查詢汽車駕駛
    人、車號查詢汽車車籍、道路交通事故當事人登記聯單、相
    驗筆錄、相驗屍體證明書、檢驗報告書、相驗報告書、交通
    部公路總局嘉義區監理所110年1月15日嘉監鑑字第10903028
    64號函及所附嘉雲區車輛行車事故鑑定會鑑定意見書、本院
    勘驗筆錄、交通部公路總局110年7月6日路覆字第110006565
    5號函及所附車輛行車事故鑑定覆議會覆議意見書各1份、勘
    驗結果2份(截圖編號一至七照片7張、截圖編號一至八照片8
    張)、現場照片及監視器翻拍照片共20張在卷可稽（見相字
    卷第19、23至35、41至47、59、65至105頁，偵字第9892號
    卷第22至24頁，本院卷第107至108、119至127、131至136頁
    ）。
二、按汽車行駛時，駕駛人應注意車前狀況，並隨時採取必要之
    安全措施，道路交通安全規則第94條第3項定有明文。被告
    為汽車駕駛人，自應注意上揭規定，且當時天候晴，夜間有
    照明，柏油路面乾燥、無缺陷，無陷礙物，視距良好，有道
    路交通事故調查報告表(一)1份附卷可參（見相字卷第41頁)
    ，是被告並無不能注意之情形，被告駕駛車輛，竟疏未注意
    上開規定，致釀本件事故，顯見被告就本件車禍具有過失甚
    明。且本件送鑑定、覆議結果，均認被告駕駛自用小客車，
    夜間行經行車管制號誌交岔路口，未注意車前狀況，並隨時
    採取必要之安全措施，為肇事次因乙節，此有交通部公路總
    局嘉義區監理所嘉雲區車輛行車事故鑑定會鑑定意見書、交
    通部公路總局車輛行車事故鑑定覆議會覆議意見書各1份存
    卷可考（見偵字第9892號卷第22至24頁，本院卷第133至136
    頁），就被告之肇事責任亦為相同之認定。又被告之過失行
    為，與被害人之死亡具有相當因果關係。綜上，足認被告之
    自白核與事實相符，本件事證明確，應予依法論科。
三、行人穿越道路，應依下列規定：設有行人穿越道者，必須經
    由行人穿越道穿越，不得在其100公尺範圍內穿越道路，道
    路交通安全規則第134條第1款規定亦有明文。本件被害人黃
    ○○雖亦有夜間行經行車管制號誌交岔路口，未依上揭規定穿
    越道路，就本件車禍之發生，為肇事主因，然此僅係民事賠
    償過失相抵之問題，並無礙被告前揭過失責任之成立。
四、核被告所為，係犯刑法第276條之過失致人於死罪。又被告
    於事故發生後，因報案人或勤指中心轉來資料未報明肇事人
    姓名，警員前往現場處理時，被告在場，並當場承認為肇事
    人，有嘉義縣警察局中埔分局交通分隊道路交通事故肇事人
    自首情形紀錄表1份附卷可憑（見相字卷第39頁），故被告
    對於未發覺之犯罪自首而接受裁判，爰依刑法第62條前段規
    定減輕其刑。
五、茲以行為人之責任為基礎，爰審酌被告因上開過失，致釀本
    件車禍事故，造成被害人死亡，並衡酌其坦承犯行，態度良
    好，雖有調解意願，然因調解金額未能與告訴人蔡○○、蔡○○
    、蔡○○、蔡○○、蔡○○達成共識，故尚未與告訴人5人成立調
    解，賠償渠等損失，又被告為本件肇事次因，被害人為肇事
    主因，加以被害人係手推無照明設備之四輪推車，未注意林
    靖權行向之號誌為綠燈，且未身穿反光衣服，仍緩慢穿越道
    路，造成本件事故發生，暨被告自陳博士畢業之智識程度，
    從商，與父親同住，配偶已過世，沒有子女等一切情狀，量
    處如主文所示之刑，並諭知易科罰金之折算標準。
據上論斷，應依刑事訴訟法第273條之1第1項、第299條第1項前
段，刑法第276條、第62條前段、第41條第1項前段，刑法施行法
第1條之1第1項，判決如主文。
本案經檢察官陳則銘提起公訴，檢察官劉達鴻到庭執行職務。
中　　華　　民　　國　　110 　年　　10　　月　　21　　日
                  刑事第一庭  法　官　林家賢
以上正本證明與原本無異。
如不服本判決應於收受判決後20日內向本院提出上訴書狀，並應
敘述具體理由；其未敘述上訴理由者，應於上訴期間屆滿後20日
內向本院補提理由書（均須按他造當事人之人數附繕本）「切勿
逕送上級法院」。告訴人或被害人如對於本判決不服者，應具備
理由請求檢察官上訴，其上訴期間之計算係以檢察官收受判決正
本之日期為準。
中　　華　　民　　國　　110 　年　　10　　月　　21　　日
                              書記官  張子涵
附錄法條：
刑法第276條
因過失致人於死者，處5年以下有期徒刑、拘役或50萬元以下罰
金。